【裁判字號】    98,易,2219
【裁判日期】    980921
【裁判案由】    毒品危害防制條例
【裁判全文】
臺灣臺北地方法院刑事判決              98年度易字第2219號
公  訴  人  臺灣臺北地方法院檢察署檢察官
被      告  甲○○
上列被告因違反毒品危害防制條例案件，經檢察官提起公訴（98
年度毒偵字第2056號），本院判決如下：
    主    文
甲○○施用第二級毒品，累犯，處有期徒刑柒月。
    事    實
一、甲○○曾有多次違反麻醉藥品管制條例、毒品危害防制條例
    ，及竊盜、詐欺等案件而為法院判決有罪確定之紀錄。其中
    曾於民國九十四年間因施用毒品案件，經本院以九十四年度
    毒聲字第八七五號裁定令入勒戒處所觀察勒戒，經評估認有
    繼續施用傾向，復由本院以九十五年度毒聲字第二八七號裁
    定令入戒治處所施以強制戒治，甲○○不服提起抗告，經臺
    灣高等法院於九十五年五月三十日以九十五年度毒抗字第二
    四九號裁定駁回抗告確定，並於九十五年七月十四日入戒治
    處所施以強制戒治，九十六年四月十一日戒治期滿，由臺灣
    臺北地方法院檢察署檢察官於九十六年五月十日以九十六年
    度戒毒偵字第九四號、第九五號、第九六號為不起訴處分確
    定。又因另案加重竊盜案件，為臺灣士林地方法院於九十四
    年十一月三十日以九十四年易字第七一○號判決判處有期徒
    刑九月確定，而於上開強制戒治期滿後接續執行該刑，嗣適
    用中華民國九十六年罪犯減刑條例，於九十六年七月三十日
    執行完畢，翌日出監。竟不知悔改，於前開強制戒治執行完
    畢後五年內之九十八年六月十四日為警查獲採尿前（應不含
    為警查獲後至採尿之期間）九十六小時內之某日時，在臺灣
    地區內之不詳處所，以不詳方式，施用第二級毒品甲基安非
    他命。嗣於同年月十四日上午十一時五十分許，為警在臺北
    市○○區○○街二段一○九之一號前查獲。
二、案經臺北市政府警察局萬華第二分局報告臺灣臺北地方法院
    檢察署檢察官偵查起訴。
    理    由
壹、程序方面：被告甲○○對於公訴人提出之證據資料，均不爭
    執其證據能力，本院審酌該等言詞供述及書面作成時之狀況
    ，並無不宜作為證據之情事，依刑事訴訟法第一百五十九條
    之五第二項，得作為證據。
貳、實體方面：
一、訊據被告矢口否認有何檢察官所指犯行，辯稱：是不是調查
    局、海關或是警調人員他們瀆職、失職，讓我們有毒品，我
    服用其他東西也會有毒品反應，法院沒有任何證據，怎麼可
    以判我刑云云。經查，經將被告前開查獲後採集之尿液，送
    臺灣尖端先進生技醫藥股份有限公司檢驗，呈安非他命類陽
    性反應，此有上開公司九十八年六月十九日濫用藥物檢驗報
    告附卷可稽（偵查卷第一○頁參照），該公司分別以ＥＩＡ
    酵素免疫分析法、ＧＣ／ＭＳ氣相層析質譜儀分析法為初步
    、確認檢驗，其結果俱信而有徵，足為本院判斷之依據。又
    查甲基安非他命經口服投與後約百分之七十於二十四小時內
    自尿中排出，約百分之九十於九十六小時內自尿中排出，惟
    由於目前國內尿液中甲基安非他命之檢驗僅為鑑定是否呈陽
    性反應，尚未定其含量，且甲基安非他命之成分檢出與其投
    與方式、投與量、個人體質、採尿時間與檢測儀器之精密度
    等諸多因素有關，因此僅憑尿液中呈安非他命陽性反應，並
    無法確實推算吸食時間距採集時間之長短，然最長可能不會
    超過四日，此經行政院衛生署藥物食品檢驗局以八十一年二
    月八日（八一）藥檢壹字第○○一一五六號函示明確（本院
    第二三頁參照）。雖於文獻報告中確實有藥品或食物因交叉
    反應，可在尿液測試中產生偽陽性之安非他命反應，然利用
    精密的儀器分析，將可排除偽陽性之可能，得到正確的答案
    ，而目前最常採用之確認方法氣相層析質譜儀，於法務部檢
    驗合格之良好操作條件檢測單位，以氣相層析質譜儀做藥物
    及代謝物之定性及定量分析，幾乎不會有偽陽性反應產生，
    亦有行政院國軍退除役官兵輔導委員會臺北榮民總醫院八十
    三年四月七日（八三）北總內字第○三○五九號函示可憑（
    本院卷第二四至二六頁參照）。上開函示均為科學上之專業
    解釋，足為本院判斷之依據。既然該公司分別以ＥＩＡ酵素
    免疫分析法、ＧＣ／ＭＳ氣相層析／質譜儀法為初步、確認
    檢驗，其檢驗精密度自足以排除偽陽性反應之可能，被告所
    辯顯不足採，其施用第二級毒品安非他命之行為堪以認定。
    再查被告曾因施用毒品案件，經本院以九十四年度毒聲字第
    八七五號裁定令入勒戒處所觀察勒戒，經評估認有繼續施用
    傾向，復由本院以九十五年度毒聲字第二八七號裁定令入戒
    治處所施以強制戒治，甲○○不服提起抗告，經臺灣高等法
    院於九十五年五月三十日以九十五年度毒抗字第二四九號裁
    定駁回抗告確定，並於九十五年七月十四日入戒治處所施以
    強制戒治，於九十六年四月十一日期滿，由臺灣臺北地方法
    院檢察署檢察官於九十六年五月十日以九十六年度戒毒偵字
    第九四號、第九五號、第九六號為不起訴處分確定等情。有
    臺灣高等法院被告前案紀錄表在卷足證，核屬於強制戒治執
    行完畢釋放五年內再犯毒品危害防制條例第十條之罪。被告
    犯行堪以認定。事證明確，應予論處。
二、查甲基安非他命，依毒品危害防制條例第二條第二項第二款
    規定，屬第二級毒品。核被告所為，係違反毒品危害防制條
    例第十條第二項之施用第二級毒品之罪。被告持有第二級毒
    品之犯行，為前述施用犯行所吸收。被告具事實欄所載刑之
    執行紀錄，此有臺灣高等法院被告前案紀錄表在卷足憑，其
    於受有期徒刑執行完畢後，五年內故意再犯本件有期徒刑以
    上之罪，為累犯，應依刑法第四十七條第一項規定加重其刑
    。爰審酌被告犯罪動機、目的、素行不良、施用毒品之犯罪
    紀錄非少等及其他一切情狀，量處如主文所示之刑，以資儆
    懲。
據上論斷，應依刑事訴訟法第二百八十四條之一、第二百九十九
條第一項前段，毒品危害防制條例第十條第二項，刑法第十一條
前段、第四十七條第一項，判決如主文。
本案經檢察官劉文婷到庭執行職務。
中    華    民    國    98    年     9    月    21    日
                     刑事第十庭   法  官  姚念慈
以上正本證明與原本無異。
如不服本判決，應於判決送達後十日內，檢具繕本向本院提出上
訴狀上訴於臺灣高等法院。
                                  書記官  劉芸珊
中    華    民    國    98    年     9    月    21    日
附錄本案論罪科刑法條全文：
毒品危害防制條例第十條第二項
施用第二級毒品者，處三年以下有期徒刑。


司法院資訊處製作；財團法人民間司法改革基金會備份。
